【裁判字號】    92,上重更(一),32
【裁判日期】    921231
【裁判案由】    毒品危害防制條例等
【裁判全文】
臺灣高等法院臺中分院刑事判決                九十二年度上重更(一)字第三二號
    上  訴  人
    即  被  告  丁○○
    上  訴  人
    即  被  告  乙○○
    共      同
    選任辯護人  丙○○
右上訴人等因毒品危害防制條例等案件，不服臺灣臺中地方法院九十一年度重訴字第
一一○二號中華民國九十一年十一月五日第一審判決（起訴案號：臺灣臺中地方法院
檢察署九十年度偵字第九一九七、一七六一二號），提起上訴，經判決後，由最高法
院發回更審，本院判決如左：
    主      文
原判決關於丁○○、乙○○販賣第一級毒品、販賣第二級毒品及定執行刑部分，均撤
銷。
丁○○共同販賣第一級毒品，累犯，處無期徒刑，褫奪公權終身。扣案如附表貳編號
壹所示之海洛因沒收銷燬之。扣案之呼叫器壹個、ＮＯＫＩＡ廠牌三三一○型號之行
動電話號壹支（內含電話號碼○九一五─二八四四四五號、○九二八─六五二三九四
號ＳＩＭ卡各壹張）及電子磅秤壹台，均沒收。
乙○○共同販賣第一級毒品，處有期徒刑拾伍年。扣案如附表貳編號壹所示之海洛因
、沒收銷燬之。扣案之呼叫器壹個、ＮＯＫＩＡ廠牌三三一○型號之行動電話號壹支
（內含電話號碼○九一五─二八四四四五號、○九二八─六五二三九四號ＳＩＭ卡各
壹張）及電子磅秤壹台，均沒收。
    事      實
一、丁○○素行不佳，前曾因違反麻醉藥品管理條例及槍砲彈藥刀械管制條例等案件
    ，經台灣台中地方法院分別判處有期徒刑三月及五月，並定其應執行刑為有期徒
    刑七月確定，於民國（下同）八十六年五月九日易科罰金執行完畢；復於八十八
    年間，因違反毒品危害條例案件，經最高法院就販賣第一級毒品部分判處有期徒
    刑九年，就販賣第二級毒品部分判處有期徒刑九年，並定其應執行刑為有期徒刑
    十七年確定（尚未執行完畢）；另於八十九年間，因違反毒品危害防制條例案件
    ，經臺灣臺中地方法院就施用第一級毒品部分判處有期徒刑一年，就施用第二級
    毒品部分判處有期徒刑十月，並定其應執行刑為有期徒刑一年八月確定（尚未執
    行完畢）。乙○○亦素行不佳，前曾因違反毒品危害防制條例案件，經台灣台中
    地方法院就施用第一級毒品部分判處有期徒刑八月，就施用第二級毒品部分判處
    有期徒刑四月，並定其應執行刑為有期徒刑十月確定；又於九十年間，因違反毒
    品危害防制條例案件，經臺灣臺中地方法院處有期徒刑一年確定（均尚未執行完
    畢，不符合累犯之規定）。
二、丁○○與其妻乙○○共同意圖營利而基於販賣第一級毒品海洛因及第二級毒品安
    非他命之犯意聯絡，於九十年五月十五日某時，共同攜帶附表一所示之制式手槍
    、改造手槍及子彈（丁○○因無故持有槍、彈，經原審法院判處有期徒刑八月年
    ，併科罰金新台幣五十萬元，嗣丁○○提起上訴，於九十一年十二月二十六日當
    庭具狀撤回上訴而告確定、乙○○則經本院前審判處有期徒刑六年，併科罰金新
    台幣三十萬元確定），至國道一號高速公路「中清交流道」附近，由丁○○下車
    以新台幣（下同）一百十萬元之價格向綽號「國華」之人一次同時販入如附表二
    所示之海洛因及安非他命，乙○○則留在車內負責保管槍、彈以防被黑吃黑，嗣
    丁○○販入上開毒品後，旋與乙○○將販入之海洛因及安非他命毒品準備攜回其
    二人位於臺中市○區○○○街八號四樓之居所，以供日後販賣予不特定之吸毒品
    者之用，並從中牟利，惟在返回居所時，即為警查獲，並當場在乙○○所提之手
    提袋內扣得如附表一所示之槍枝及子彈，在丁○○所提之手提袋內扣得如附表二
    所示之毒品（其中安非他命部分業經沒入銷毀），及其所有供販入上開毒品所用
    之呼叫器一個ＮＯＫＩＡ廠牌三三一○型號之行動電話號一支（內含電話號碼○
    九一五─二八四四四五號、○九二八─六五二三九四號ＳＩＭ卡各一張）、電子
    磅秤一台等物。
三、案經臺中縣警察局移送臺灣臺中地方法院檢察署檢察官偵查起訴。
    理      由
一、訊據上訴人即被告（以下簡稱為被告）丁○○對於在前開時間攜帶如附表一所示
    之槍彈與上訴人即被告（以下簡稱為被告）乙○○一起至國道一號高速公路「中
    清交流道」附近，以一百十萬元之價格，向一名綽號叫「國華」之成年男子販入
    如附表二所示之海洛因、安非他命等毒品，及販入後返回其臺中市○區○○○街
    八號四樓居所時，為警查獲，並扣得如附表一所示之槍彈、如附表二所示之海洛
    因、安非他命及上開呼叫器一個、ＮＯＫＩＡ廠牌三三一○型號之行動電話號一
    支、電子磅秤一台等物品之事實雖坦承不諱，但否認有販賣毒品之犯行，辯稱：
    伊販入上開毒品係要供自己吸食之用，並非要供販賣之用，因伊當時被通緝中，
    且買多比較便宜，故伊始一次購入上開毒品，且乙○○只是愛跟伊出門不知道伊
    有買毒品云云。被告乙○○亦坦承於前開時間有與被告丁○○一起至國道一號高
    速公路「中清交流道」附近，及嗣返回其臺中市○區○○○街八號四樓居所門口
    時有為警在被告丁○○所提之手提袋內查獲如附表二所示之毒品等物品等事實不
    諱，但否認有販賣毒品之犯行，辯稱：案發當日伊雖有與被告丁○○一起至國道
    一號高速公路「中清交流道」附近，伊僅被告丁○○係要去買毒品供自己吸用，
    不知被告丁○○要買這麼多，並無販賣毒品之情云云，經查：
(一)、扣案如附表二所示之毒品經鑑定結果，編號一所示之白色磚塊及白色粉末十五包
    ，確係第一級毒品海洛因，淨重四百零一．九二公克，純度約百分之６７．１０
    ，編號二所示之白色晶體，則係第二級毒品安非他命，其中編號一、淨重九九七
    ．六四公克，純度約百分之９５．９８，編號二、淨重四五九．一八公克，純度
    百分之９９．７３，此有法務部調查局九十年六月八日九十陸（一）字第九○一
    六七四九一號鑑定通知書及內政部警政署刑事警察局九十年八月二十二日刑鑑字
    第一七七四三八號鑑驗通知書等各一份在卷可按（見偵查卷第七十二頁及第九十
    四頁），並有扣案之如附表二所示之海洛因及安非他命可資佐參；被告丁○○復
    自承扣案之如附表二所示之毒品係其以一百十萬元之價格向綽號叫「國華」之成
    年男子所購買無訛（見九十年度偵字第九一九七號第十八頁正面、本院上訴卷第
    六一頁、第一三五頁），並提出台中市九信放款資料明細表影本一份為憑（原審
    卷第一二四頁）；雖被告乙○○一度於本院前審辯稱：其並不知道被告丁○○係
    要去買毒品，及其並未參與云云，但其於本院更一審審理時已自承伊知道被告丁
    ○○是要去買毒品，錢也是丁○○出的（本院更一卷第一四三、一四九頁），共
    同被告丁○○於偵查時亦供稱：「（問：查獲時為何這些東西在乙○○處？）因
    為我們一起要去買毒品，怕被黑吃黑，這些槍彈是以手提袋裝著，當天我拿毒品
    ，她（指被告乙○○）拿槍彈」）等語（見偵查卷第七六頁反面至第七七頁），
    於本院上訴審調查時亦自承：「（問：是你自己去買或是你太太跟你一起去的買
    毒品？）我太太跟我一起去的，她是知道我要買毒品，但不知道我要買那麼多」
    「（問：你買了那麼多毒品，怕被黑吃黑，所以你就帶上開附表一之槍彈一起去
    ？）是的」各等語（見本院卷第六一頁至第六二頁），被告乙○○於偵查時也坦
    承：「查獲的毒品是我與丁○○一起去買的，我在車上等他，他下車進行交易」
    （見偵查卷第八九頁反面），且現金一百一十萬元為數相當可觀，被告乙○○既
    同行，豈有不知此行目的之理，且被告二人持搶之目的係在防止毒品被人私吞、
    黑吃黑，若被告乙○○不知被告鍾俊傑要買大量之毒品，則其何須無端持槍在車
    上等候？又如何能達到及時提供槍、彈予被告鍾俊傑使用之目的？足見被告乙○
    ○就被告丁○○此行係要以購買大量毒品並當場取貨一事，事前知情並有共同犯
    意聯絡，其於本院前審辯稱伊不知情云云，核屬事後推卸之詞，委無可採。
(二)、雖被告丁○○辯稱：前開安非他命其中之半斤係其所買，另一公斤則是綽號「姐
    仔」之陳春新拿三十三萬元託伊買的；被告乙○○於警訊亦供稱該毒品是其先生
    與綽號「落腳姐」之陳春新所一起合買云云；然證人陳春新否認與被告丁○○合
    資購買安非他命及委託被告鍾俊傑購買毒品之情（原審卷第八十八～八十九頁）
    ；被告丁○○所舉之證人鄭永陸於本院上訴番調查時亦到庭結證稱：「我認識丁
    ○○，陳春新我沒有印象，我不知道丁○○跟陳春新有無合資購買安非他命」等
    語（見本院上訴審卷第九九頁），另證人郭淑惠雖證稱：「被告丁○○被抓那天
    ，我有過去，聽說丁○○跟陳春新要一起去買海洛因，一人出十萬元」等情（見
    本院卷第一二○頁），惟不僅與被告丁○○所辯係陳春新委託其購買安非他命不
    符，即出資之金額本身亦有有出入，顯無法資為有利於被告丁○○之憑據。且一
    般毒品交易，風險甚高，稍一失慎將面臨法律之嚴厲制裁，故欲買賣毒品者，無
    論是買方或賣方，一般均會盡量採取代號或密語等等不易為外人查知之隱密方式
    進行，以免東窗事發，被告二人與陳春新既無特殊之情誼，被告豈有可能平白無
    故替陳春新購買毒品？且證人陳春新於原審也證稱其係非被告丁○○之人購買毒
    品，可見陳春新自己另有取得毒品之管道，倘陳春新確有意購買毒品，大可自行
    出錢購買，又何須與被告合資購買？且三十三萬元並非小數目，陳春新與被告丁
    ○○若確有合資共買安非他命之情，衡情當會與被告一同前往或在近處等候，以
    為被黑吃黑，豈有單由被告出面購買之理，此外被告就所謂陳春新出資之三十三
    萬元，究於何時、何地，以何種方式交付，亦未提供具體之佐證以為證明，空言
    辯解，自難採信。
(三)、至被告丁○○固又辯稱購買毒品之目的，係為供自己吸食之用云云，然依被告丁
    ○○於原審供稱：海洛因及安非他命，伊每天均有施用，安非他命伊每天用一錢
    ，海洛因伊與伊太太每天就要用三、四錢〔換算公克為１１．２５～１５公克〕
    （見原審卷第四十八頁）；於本院上訴審則稱其與乙○○一天以摻入香煙之方式
    施用海洛因一天約須兩錢（換算公克為７．５公克），安非他命只伊一人吸食，
    一天約須半錢至一錢（本院上訴審卷第六十八頁）；然人體若以海洛因摻於香煙
    內吸食貸替注射，且已成癮，以較寬之標準衡量，每日消耗量，不應超過○．四
    公克，此有法務部調查局八十三年八月三日（）發技（一）字第一三一○號函
    一份附卷足參，由是可知被告丁○○所稱其與被告乙○○每日所需吸食之海洛因
    重量約二～四錢，已超過一般人體之負荷，而有致命之虞，已無可採，甚且若依
    前開函釋採較寬之標準，以每人每天最高之消耗量○．四公克作為計算基準，被
    告二人等所購入之海洛因數量至少亦須耗時一年以上之時間方能施用完畢（算式
    如下：４０１．９２／０．８＝５０２．４日，如以純度百分之６７．１０計，
    即４０１．９２×６７．１０％＝２６９．６８，２６９／０．８＝３３６，亦
    約須３３６天方能消耗完畢）；另扣案之安非他命數量也高達一千四百五十三．
    八十二公克，亦顯非被告丁○○短期內所能消耗完畢，而毒品易受天候、環境潮
    溼等等因素之左右而變質，被告鍾俊傑復自承該毒品係以抵押借款所得加以購買
    ，可見被告二人經濟情況不佳，倘被告二人取得上開毒品之目的及用途，僅單純
    供自己施食之用，又何須以貸款所得之一百多萬元巨款，一次購入如此大量之海
    洛因及安非他命毒品加以囤積？又何須隨身攜帶上開電子磅秤？被告所辯係供自
    己施用云云，與常情不合，亦無可採。
(四)、第按本件被告雖因於甫販入大量毒品，未及販出之際，即遭警方查獲，故無實際
    之賣價可以計算其利得實際為多少，但海洛因及安非他命均係為法律禁止持有之
    違禁物，其取得不易以致非法交易價格高昂，尤其所涉刑責非輕及遭警查獲之風
    險亦高，苟被告二人販賣並無利益可圖，其等豈會甘冒遭警查緝之風險，而購入
    上開數量龐大之海洛因及安非他命？更何況上開查獲之毒品純度甚高，有上開鑑
    驗通知書足按，依一般販賣者往往以添加物降低毒品純度，而增加數量牟利之方
    式販賣，參以被告丁○○於原審又供稱：「扣案之海洛因伊用六十萬元買入，平
    均一兩約六、七萬元，如果零買約要十一萬元，安非他命伊買一兩一萬二千元～
    一萬五千元右右，如果零買一兩要二、三萬元（原審第二二一頁）；此項零賣之
    價格雖不足資為被告販賣毒品確實利得之基準，但仍足以佐證被告主觀上亦明知
    前開被查獲之毒品，如予分裝零售，將獲得成本以上之利潤，再由渠等隨身攜帶
    上開槍、彈，以防購買毒品時遭人黑吃黑，其毒品購買之數量又相當龐大，非一
    般人正常吸食之量，被告丁○○又自稱伊平日幫忙其母經營小吃麵、該一百一十
    萬元係其伊用其名下房子貸款之錢去買的，其妻乙○○並無工作收入（原審卷第
    四十八頁），足見渠等之所以不顧自己財務僅普通且收入有限，亦無其他長期、
    穩定之經濟來源，足以支付抵押債務之情況下，仍甘冒被檢警查緝追捕及受刑事
    制裁之風險，一次購入如此高額之毒品數量，其目的是在意圖轉售予不特定吸毒
    者以從中圖利，委無可疑。
(五)、綜上，本件被告二人意圖販賣毒品而買入前開毒品之犯行，事證已明，此外復有
    扣案之上開電子磅秤一台、呼叫器一個、ＮＯＫＩＡ廠牌三三一○型號之行動電
    話號一支（內含電話號碼○九一五─二八四四四五號、○九二八─六五二三九四
    號ＳＩＭ卡各一張）等足稽，其二人罪證明確犯行均堪以認定。
二、按販賣毒品並不以販入之後復行賣出為構成要件，如以營利為目的，將毒品購入
    或將毒品賣出，有一於此，其犯罪即經完成，均不得視為未遂（最高法院二十五
    年非字第一二三號判例及六十七年台上字第二五○○號判例參照）。查被告丁○
    ○等二人意圖營利而販入上開海洛因及安非他命，且販入行為已經完成，雖尚未
    賣出即被查獲，揆諸首開判例所示，自應成立既遂犯，核其二人此部分所為，係
    犯毒品危害防制條例第四條一項之販賣第一級毒品既遂罪及同條第二項之販賣第
    二級毒品既遂罪，其持有毒品之低度行為已為販賣之高度行為所吸收，不另論罪
    。又其同時販入上開海洛因及安非他命，係一行為觸犯數罪，應依想像競合犯之
    規定從一重之販賣第一級毒品罪處斷。又被告丁○○、乙○○等二人對於上開販
    賣第一級毒品犯行彼此間，均具有犯意聯絡及行為分擔，為共同正犯。另被告丁
    ○○素行不佳，前曾因違反麻醉藥品管理條例及槍砲彈藥刀械管制條例等案件，
    經台灣台中地方法院分別判處有期徒刑三月及五月，並定其應執行刑為有期徒刑
    七月確定，於八十六年五月九日易科罰金執行完畢，有臺灣臺中地方法院檢察署
    刑案資料查註紀錄表及臺灣高等法院被告全國前案紀錄表等各一份足按，其於五
    年之內再犯本件有期徒刑以上之罪，為累犯，惟因販賣第一級毒品罪之法定刑為
    死刑或無期徒刑，而死刑或無期徒刑，依法不得加重，故不予加重。原審予以論
    罪科刑，固非無見，惟查關於被告等二人販賣上開海洛因及安非他命部分，其等
    係一次同時向綽號「國華」之人販入上開海洛因及安非他命，為一行為所觸犯，
    應成立想像競合犯（公訴人亦認係想像競合犯），原判決認被告等二人係分別基
    於販賣第一級毒品及第二級毒品之犯意，而向綽號「國華」之人販入上開海洛因
    及安非他命，該二罪間係犯意各別，行為不同，應分論併罰，適用法律顯有違誤
    。次查關於被告乙○○部分，漏引刑法第第五十九條，亦有可議。被告等二人上
    訴意旨仍執前詞否認上開犯行，雖無理由，但原判決既有上述可議之處，應由本
院將原判決關於被告乙○○部分及被告丁○○販賣第一級、第二級毒品與定執行
    刑部分，均予以撤銷改判。復查關於上開販賣毒品部分，被告乙○○雖與被告丁
    ○○具有犯意之聯絡，為共同正犯，其等被查扣之販毒數量亦可觀，惟本件被告
    鍾俊傑供稱其妻不知其要買毒品雖無可採，但由被告鍾俊傑一再聲稱乙○○只是
    喜歡跟伊片才跟伊一起去的（本院更一卷第一五二頁），可見被告乙○○應係基
    於妻子身分為協助被告丁○○而參與，並非本件犯罪之主謀（主謀應係被告丁○
    ○），且本件於販入後未及賣出即為警查獲，尚無利得，相對於被告丁○○實際
    上負責出面與販毒者洽淡及交錢、取貨，被告乙○○單純在車上守候，分擔之角
    色功能較輕，且其一次購入毒品即為警查獲之犯罪經過，與長期大量販賣毒品予
    不特定人之大毒梟相較，對社會治安及國民健康所造成之危害亦較輕微，是被告
    乙○○縱因貪圖販毒之不法利益而罹此重典，但其本身業因毒品自食家破財盡之
    惡果，而刑罰除制裁之功能外，更寓有教育感化之目的，本件被告乙○○之犯罪
    情節，雖科處法定最低刑度仍有過重之嫌，堪足憫恕，爰就被告乙○○此部分依
    刑法第五十九條之規定酌減其刑。茲審酌被告等二人犯罪之動機、目的、手段、
    所販入之上開海洛因、安非他命數量龐大、未及販出即被查獲，實際上尚未獲利
    、被告二人犯後均否認犯罪等一切情狀，分別量處如主文第二項、第三項所示之
    刑，及就被告丁○○部分併宣告褫奪公權終身，扣案扣案如附表二編號一所示之
    海洛因、係毒品，應依毒品危害防制條例第十八條第一項前段之規定宣告沒收銷
    燬之，扣案之安非他命業經另案執行銷燬（本院更一卷第一五六頁），此部分無
    從為沒收銷燬另扣案之上開電子磅秤一台、呼叫器一個、ＮＯＫＩＡ廠牌三三一
    ○型號之行動電話號一支（內含電話號碼○九一五─二八四四四五號、○九二八
    ─六五二三九四號ＳＩＭ卡各一張）均為被告丁○○所有，且係供被告二人向綽
    號「國華」之人販入上開毒品所用之物，業據被告丁○○陳明在卷，均應依毒品
    危害防制條例條例第十九條第一項之規定宣告沒收。另被告等於販入上開毒品後
    尚未賣出時即為警查獲，尚無犯罪所得之物，故此部分無從宣告沒收或以其財產
    抵償之，其餘二支行動電話非供本件犯罪之用，不予宣告沒收，均附此說明。
三、又查被告丁○○於偵查中自承附表一所示之槍、彈係綽號「黑人」者，於八十九
  年六、七月提供給他，供防身之用（九十年度偵字第九一九七號卷第四十六頁）
    ，於原審亦稱是「黑人」在八十九年七月時拿給的用來抵債，俟其有錢再贖回（
    原審卷第四十七頁）；距其向「國華」販入附表二所示毒品之時間，相隔至少已
    近十月之久，其又自承購毒之錢係伊母親於九十年四月二十日以其名下房地，向
    台中九信貸款的錢，伊以做生意為名向其母親拿錢（原審卷第四十八頁、一二二
    頁反面）；可見被告丁○○取得槍彈當時，並無貸款之計畫，更未預料其將會貸
    款以購買毒品，是其持有槍彈與意圖販毒而販入毒品者，並無方法結果之牽連關
    係，縱其於九十年五月十五日購買毒品時，為免黑吃黑而攜槍、彈備用，亦屬另
    行起意而為之，被告辯護人以被告所犯販賣毒品罪與無故持有槍彈罪，互有方法
    結果之牽連犯關係，被告二人違反槍砲彈藥刀械管制條例之犯行部分，又經判決
    決確定，就販入毒品部分，應為確定判決判力之所及，而為免訴（誤植為刑）之
    判決，核屬無據，併此敘明。
四、據上論結，應依刑事訴訟法第三百六十九條第一項前段、第三百六十四條、第二
    百九十九條第一項前段、毒品危害防制條例第四條第一項、第二項、第十八條第
    一項前段、第十九條第一項，刑法第二條第一項前段、第十一條前段、第二十八
    條、第五十五條、第五十九條、第三十七條第一項、判決如主文。
本案經檢察官甲○○到庭執行職務。
中      華      民      國      九十二     年    十二     月   三十一   日
                                臺灣高等法院臺中分院刑事第七庭
                                      審判長法  官  林  榮  龍
                                            法  官  江  錫  麟
                                            法  官  謝  說  容
右正本證明與原本無異。
如不服本判決應於收受送達後十日內向本院提出上訴書狀，其未敘述上訴之理由者並
得於提起上訴後十日內向本院補提理由書（均須按他造當事人之人數附繕本）。
                                            書記官  金  珍  華
中      華      民      國      九十三     年     一      月     二     日
附錄論罪科刑法條：
毒品危害防制條例第四條：
製造、運輸、販賣第一級毒品者，處死刑或無期徒刑；處無期徒刑者，得併科新台幣
一千萬元以下罰金。
製造、運輸、販賣第二級毒品者，處無期徒刑或七年以上有期徒刑，得併科新台幣七
百萬元以下罰金。
槍砲彈藥刀械管制條例第七條第四項：
未經許可，持有、寄藏或意圖販賣而陳列第一項所列槍砲、彈藥者，處五年以上有期
徒刑，併科新台幣一千萬元以下罰金。
槍砲彈藥刀械管制條例第十一條第四項：
未經許可，持有、寄藏或意圖販賣而陳列第一項所列槍砲者，處一年以上七年以下有
期徒刑，併科新臺幣七百萬元以下罰金。
槍砲彈藥刀械管制條例第十二條第四項：
未經許可，持有、寄藏或意圖販賣而陳列子彈者，處五年以下有期徒刑，併科新台幣
三百萬元以下罰金。
                                                                        Ｒ
【附表一】
┌──┬───────┬──┬─────────────────┬────┐
│編號│物  品  名  稱│數量│鑑        定        結          果│備    註│
├──┼───────┼──┼─────────────────┼────┤
│一  │以色列製九○手│一枝│槍枝管制編號：0000000000│        │
│    │槍（含彈匣二個│    │認係以色列ＩＭＩ廠製ＪＥＲＩＣＨＯ│        │
│    │）            │    │  ９４１Ｆ型制式口徑九ＭＭ半自動手│        │
│    │              │    │槍槍管內具六條右旋來復線。槍號為九│        │
│    │              │    │0000000，機械性能良好，可擊│        │
│    │              │    │發子彈，認具殺傷力                │        │
├──┼───────┼──┼─────────────────┼────┤
│二  │美製三五七左輪│一枝│槍枝管制編號：0000000000│        │
│    │手槍          │    │認係美國ＳＩＭＴＨ＆ＷＥＳＳＯＮ廠│        │
│    │              │    │Ｍｏｄｅｌ  ６８６─１口徑○點三五│        │
│    │              │    │七吋ＭＡＧＮＵＭ制式轉輪手槍，槍管│        │
│    │              │    │內具五條右旋來復線，槍號為ＡＵＰ４│        │
│    │              │    │９８６，機械性能良好，可擊發子彈，│        │
│    │              │    │認具殺傷力                        │        │
├──┼───────┼──┼─────────────────┼────┤
│三  │改造轉輪手槍  │一枝│槍枝管制編號：0000000000│        │
│    │            │    │認係由仿轉輪手槍製造之金屬玩具手槍│        │
│    │              │    │車通轉輪彈倉及槍管內阻鐵改造而成，│        │
│    │              │    │機械性能良好，可供擊發子彈使用，認│        │
│    │              │    │具殺傷力                          │        │
├──┼───────┼──┼─────────────────┼────┤
│四  │制式左輪三八口│二十│認均係制式口徑○點三五七吋轉輪槍彈│鑑驗時試│
│    │徑子彈        │顆  │，彈底標記為ＡＰ  ３５７  ＭＡＧＮ│射二顆，│
│    │              │    │ＵＭ，認均具殺傷力                │餘十八顆│
├──┼───────┼──┼─────────────────┼────┤
│五  │九○口徑子彈  │二十│認均係口徑九ＭＭ制式子彈，認均具殺│鑑驗時試│
│    │              │顆  │傷力                              │射六顆，│
│    │              │    │                                  │餘十四顆│
├──┼───────┼──┼─────────────────┼────┤
│六  │九○口徑子彈  │一顆│實係土造子彈，具直徑約九ＭＭ金屬彈│已試射廢│
│    │              │    │頭，經實際試射，可擊發，認具殺傷力│失      │
├──┼───────┼──┼─────────────────┼────┤
│七  │改造○點二二口│四顆│實均係土造子彈，具直徑約五點三ＭＭ│鑑驗時試│
│    │徑子彈        │    │金屬彈頭，採樣一顆試射，可擊發，認│射一顆，│
│    │              │    │具殺傷力                          │餘三顆  │
└──┴───────┴──┴─────────────────┴────┘
【附表二】
┌──┬───────┬─────────────────────────┐
│編號│物  品  名  稱│鑑              定             結               果│
├──┼───────┼─────────────────────────┤
│一  │白色磚塊一塊及│均含第一級第六項毒品海洛因成分，合計淨重四○一．九│
│    │白粉十五包    │二公克（包裝重十三．○九公克），純度百分之六十七．│
│    │              │一，純質淨重二百六十九．六九公克                  │
├──┼───────┼─────────────────────────┤
│二  │疑似甲基安非他│編號一，毛重一千零十八．一一公克，淨重九百九十七．│
│    │命晶體二包    │六四公克，取○．一二公克鑑驗，檢出第二級毒品甲基安│
│    │              │非他命成分，純度約百分之九十五．九八。            │
│    │              │編號二，毛重四百七十三．二八公克，淨重四百五十九．│
│    │              │一八公克，取○．一一公克鑑驗，檢出第二級毒品甲基安│
│    │              │非他命成分，純度約百分之九十九．七三。            │
└──┴───────┴─────────────────────────┘
                                                                    Ｒ


司法院資訊處製作；財團法人民間司法改革基金會備份。
